臺灣臺中地方法院臺中簡易庭小額民事判決    
110年度中小字第3717號
原      告  遠東國際商業銀行股份有限公司


法定代理人  侯金英  

訴訟代理人  吳俞穎  

被      告  李俊宏  

上列當事人間請求給付簽帳卡消費款事件，經本院於民國110年1
1月16日言詞辯論終結，判決如下：
    主      文
被告應給付原告新臺幣捌萬壹仟貳佰壹拾肆元，及其中新臺幣伍
萬捌仟伍佰零伍元自民國九十五年十二月四日起至民國一百零四
年八月三十一日止，按週年利率百分之十九點七一計算之利息，
自民國一百零四年九月一日起至清償日止，按週年利率百分之十
四點九九計算之利息。
訴訟費用新臺幣壹仟元由被告負擔。
本判決得假執行。
    爭執事項及理由要領
一、原告主張：被告前於民國92年7月間向原告申請信用卡，經
    原告核發信用卡（卡號：0000000000000000）使用，依約被
    告得持卡於特約商店記帳消費及預借現金，惟應於每月繳款
    截止日（3日）前全數繳清信用卡帳款，違反者就尚未清償
    之帳款依信用卡條款約定第15條、第16條及原告銀行網站公
    告給付利息及違約金，詎被告迄95年10月尚積欠新台幣（下
    同）81,214元（含消費款58,505元、已到期利息17,409元、
    違約金5,100元）及如主文第1項所示之利息等情，業據其提
    出與所述相符之信用卡申請書、約定條款、歸戶基本資料查
    詢、消費繳息總查表、信用卡債權計算說明書、消費明細表
    及欠款彙整資料表為證；被告對於原告主張之上開事實，已
    於相當時期受合法之通知，而於言詞辯論期日不到場，亦未
    提出準備書狀爭執，依民事訴訟法第436條之23、第436條第
    2項準用同法第280條第3項前段、第1項前段之規定，視同自
    認，堪認原告主張為真正。從而，原告依據信用卡契約之法
    律關係，請求被告給付如主文第1項所示之金額及利息，即
    屬有據，應予准許。又本件係適用小額程序為被告敗訴之判
    決，應依職權宣告假執行；併於訴訟費用裁判同時，確定其
    費用額如主文第2項所示（即原告繳納之第一審裁判費1,000
    元）。
二、訴訟費用負擔及假執行宣告之依據：民事訴訟法第78條、第
    436條之19第1項、第436條之20。
中　　華　　民　　國　　110 　年　　11　　月　　30　　日
                      臺灣臺中地方法院臺中簡易庭
                                  法　官　吳蕙玟
以上正本係照原本作成。
如不服本判決，應於送達後20日內，以判決違背法令為理由，向
本院提出上訴狀並表明上訴理由（上訴理由應表明一、原判決所
違背之法令及其具體內容；二、依訴訟資料可認為原判決有違背
法令之具體事實），如於本判決宣示後送達前提起上訴者，應於
判決送達後20日內補提上訴理由書（須附繕本）。如委任律師提
起上訴者，應一併繳納上訴審裁判費。
中　　華　　民　　國　　110 　年　　11　　月　　30　　日
                                  書記官　黃于容